臺灣橋頭地方法院民事裁定　　　　　　　111年度簡抗字第2號
抗　告　人　Cherret Leakey Ndiwa（查力基）


相　對　人　Adela Barrientos Castillo
　　　　　　黃玉萍　
　　　　　　VARGAS FARIAS VICTORIA

上列當事人間請求損害賠償事件，上訴人對於民國110 年11月30
日本院橋頭簡易庭110 年度橋簡字第1099號裁定，提起抗告，本
院裁定如下：
    主  文
抗告駁回。
抗告費用由抗告人負擔。
    理  由
一、抗告意旨略以：原審裁定命抗告人補繳裁判費，該補費裁定
    寄存送達於派出所，抗告人並未收到領取郵件之通知書，故
    未前往派出所領取郵件及繳納裁判費，原審不應裁定駁回抗
    告人之起訴，爰依法提起抗告等語。
二、按因財產權而起訴，應依民事訴訟法第77條之13規定繳納裁
    判費，此為起訴必須具備之程式；起訴不合程式而可以補正
    者，法院應定期間命其補正，如不於期間內補正，應以裁定
    駁回之，民事訴訟法第249 條第1 項第6 款定有明文。次按
    送達不能依民法第136 條、第137 條規定為之者，得將文書
    寄存送達地之自治或警察機關，並作送達通知書兩份，一份
    黏貼於應受送達人住居所、事務所、營業所或其就業處所門
    首，另一份置於該送達處所信箱或其他適當位置，以為送達
    。寄存送達，自寄存之日起，經10日發生效力，亦為同法第
    138 條第1 項、第2 項所明定。至應受送達人有無往取或收
    領文書，則在所不問；應受送達人實際上係於何時向自治或
    警察機關領取文書，於送達之效力均無影響（最高法院101
    年度台聲字第1029號、103 年度台聲字第548 裁定意旨參照
    ）。又按送達證書者，為送達人為證明已將訴訟文書合法送
    達於應受送達人所作之書據，依法定方式作成之送達證書，
    應屬公文書之性質，依法推其為真正，除有反證外，不許當
    事人否認其效力（最高法院108 年度台抗字第109 號裁定意
    旨參照）。
三、經查，抗告人提起損害賠償訴訟，未繳納第一審裁判費，經
    原審於民國110 年10月4 日以110 年度橋補字第790 號裁定
    命其於該裁定送後5 日內補繳第一審裁判費新臺幣3,200 元
    （下稱系爭補費裁定），該裁定於110 年10月8 日寄存送達
    於屏東縣政府警察局內埔分局龍泉派出所，於110 年10月18
    日生合法送達抗告人之效力，因抗告人未遵期繳納裁判費，
    經原審於110 年11月30日裁定駁回抗告人之訴等情，有系爭
    補費裁定、送達證書及本院橋頭簡易庭查詢簡答表、駁回裁
    定可稽（見原審卷第43至56頁）。抗告人雖主張並未收到領
    取寄存郵件之通知等語，惟依卷附送達證書所載，郵務士送
    達系爭補費裁定至抗告人住所時，因未獲會晤抗告人亦無受
    領文書之同居人或受僱人，而將該文書寄存於龍泉派出所，
    並作送達通知書2 份，並於送達證書勾選1 份黏貼於應受送
    達人住居所、事務所、營業所或其就業處所門首，1 份置於
    該送達處所信箱或其他適當位置，且經本院函詢系爭補費裁
    定投遞情形，亦據屏東郵局函覆已依民事訴訟法第138 條第
    1 項規定辦理送達通知等語明確，有屏東郵局111 年2 月16
    日屏營字第1110000082號函可稽（見本院卷第29頁），復無
    確切反證，自不得否認該送達證書之效力。是依前開規定及
    說明，系爭補費裁定已合法寄存送達，經10日發生送達效力
    ，應受送達人有無往取或收領文書，在所不問。則原審以抗
    告人逾期未繳納裁判費，認其起訴不合法，依民事訴訟法第
    436 條第2 項、第249 條第1 項第6 款之規定，於110 年11
    月30日裁定駁回抗告人之起訴，於法並無不合。抗告人猶執
    前詞提起本件抗告，為無理由，應予駁回。
四、據上論結，本件抗告為無理由。依民事訴訟法第436 條之1
    第3 項、第495 條之1 第1 項、第449 條第1 項、第95條、
    第78條，裁定如主文。
中    華    民    國    111   年    3     月    2     日
                  民事第二庭    審判長法  官  謝文嵐
                                      法  官  蕭承信
                                      法  官  周佳佩
以上正本係照原本作成。
本裁定不得再抗告。
中    華    民    國   111    年    3     月    2     日
                                      書記官  許婉真